臺灣彰化地方法院刑事判決              100年度易字第997號
公  訴  人  臺灣彰化地方法院檢察署檢察官
被      告  李家邦
上列被告因違反毒品危害防制條例案件，經檢察官經檢察官提起
公訴（100 年度毒偵字第1433號），本院判決如下：
    主  文
李家邦施用第二級毒品，累犯，處有期徒刑伍月，如易科罰金，
以新臺幣壹仟元折算壹日。
    犯罪事實
一、李家邦前於民國97年間，因施用毒品案件，經本院以97年度
    毒聲字第396 號裁定觀察、勒戒後，認無繼續施用毒品傾向
    ，於97年10月29日執行完畢釋放，並由臺灣彰化地方法院檢
    察署檢察官以97年度毒偵字第3027號為不起訴處分確定。復
    於97年間，因搶奪案件，經臺灣雲林地方法院以97年度訴字
    第72號判處有期徒刑1 年2 月確定；同年間另因竊盜等案件
    ，經本院以97年度易字第1536號各判處有期徒刑7 月、9 月
    ，應執行有期徒刑1 年2 月確定。上開之罪，再經本院以98
    年度聲字第7 號裁定定應執行有期徒刑2 年2 月確定，入監
    服刑後，於98年11月24日縮短刑期假釋出監付保護管束，並
    於99年5 月23日假釋期滿未經撤銷視為執行完畢。詎仍不知
    悔改，復基於施用第二級毒品甲基安非他命之犯意，於100
    年5 月9 日上午11時許，在彰化縣竹塘鄉○○村○○路竹圍
    巷2 號現居處，以將甲基安非他命置入玻璃球內加熱燒烤吸
    食其煙霧方式，施用甲基安非他命1 次。嗣於100 年5 月12
    日上午7 時30分許，為警持臺灣彰化地方法院檢察署檢察官
    核發之拘票在上址拘獲，經採集其尿液送驗，結果呈甲基安
    非他命陽性反應。
二、案經彰化縣警察局芳苑分局報請臺灣彰化地方法院檢察署檢
    察官偵查起訴。
    理  由
一、證據能力之說明
  (一)被告李家邦審判外不利於己之陳述有證據能力。理由：按被
    告之自白，非出於強暴、脅迫、利誘、詐欺、疲勞訊問、違
    法羈押或其他不正之方法，且與事實相符者，得為證據。被
    告陳述其自白係出於不正之方法者，應先於其他事證而為調
    查。該自白如係經檢察官提出者，法院應命檢察官就自白之
    出於自由意志，指出證明之方法。刑事訴訟法第156 條第1
    項、第3 項分別定有明文。本院查，被告於審判期日對於檢
    察官所提出其偵查訊問筆錄之證據能力均不爭執，本院亦查
    無明顯事證足認檢察官於製作該等筆錄時，有對被告施以法
    所禁止之不正方法等情事，是被告審判外之不利己之陳述筆
    錄係出於其任意性所製作，具證據能力。
  (二)後列供述及非供述證據，均非違法取得之證據，且或係從事
    業務之人於業務上製作之證明文書、記錄文書，核無顯不可
    信情況，故依同法第158 條之4 反面解釋、第159 條之4 第
    2 款得為證據；又本院認定事實所引用之下列毒品鑑定書，
    乃依法定程序所為之鑑定，且被告對於證據能力均表示無意
    見，自有證據能力。
二、訊據被告李家邦對於上揭時、地施用第二級毒品甲基安非他
    命，及如何經警查獲之事實坦承不諱，而被告於100 年5 月
    12 日 為警所採集之尿液經送詮昕科技股份有限公司鑑驗，
    確呈甲基安非他命陽性反應，有該公司100 年6 月10日濫用
    藥物檢驗報告，及彰化縣警察局芳苑分局委託檢驗尿液代號
    與真實姓名對照認證表、彰化縣警察局芳苑分局毒品犯罪嫌
    疑人尿液採驗作業管制紀錄附卷（見偵查卷第24頁至第26頁
    ）可稽，該公司分別以EIA 酵素免疫分析法、GC/MS 氣相層
    析質譜儀法為初步、確認檢驗，其結果信而有徵，足為本院
    判斷之依據，堪認被告前開任意性自白與事實相符。本件事
    證明確，被告犯行堪以認定，應予依法論科。
三、核被告李家邦所為，係犯毒品危害防制條例第10條第2 項之
    施用第二級毒品罪。被告為供施用第二級毒品而持有甲基安
    非他命之低度行為，應為施用之高度行為所吸收，不另論罪
    。又被告有如犯罪事實欄所示之前科，有臺灣高等法院被告
    前案紀錄表1 份在卷可參，其受有期徒刑之執行完畢後，5
    年以內故意再犯本件有期徒刑以上之罪，為累犯，應依刑法
    第47條第1 項之規定，加重其刑。爰審酌被告前已因施用毒
    品經觀察、勒戒之執行完畢後，仍不能戒除毒癮，再次漠視
    法令禁制而犯本罪，惡性非輕，惟其施用毒品所生危害，實
    以自戕身心健康為主，對於他人生命、身體、財產等法益，
    尚無明顯而重大之實害，暨其施用毒品僅一次、犯罪後尚能
    坦承犯行、態度尚佳、公訴人請求從輕量刑等一切情狀，量
    處如主文所示之刑，並諭知易科罰金之折算標準，以資懲儆
    。
據上論斷，應依刑事訴訟法第299 條第1 項前段，毒品危害防制
條例第10條第2 項，刑法第11條前段、第47條第1 項、第41條第
1 項前段，判決如主文。
本案經檢察官葉柏岳到庭執行職務。
中    華    民    國   100    年    10    月    7     日
                  刑事第五庭          法  官  陳德池
以上正本證明與原本無異。
如不服本判決應於收受判決後10日內向本院提出上訴書狀，並應
敘述具體理由；其未敘述上訴理由者，應於上訴期間屆滿後20日
內向本院補提理由書（均須按他造當事人之人數附繕本）「切勿
逕送上級法院」。
中    華    民    國   100    年    10    月    7     日
                                      書記官  黃國源
附錄論罪科刑法條全文：
毒品危害防制條例第10條
施用第一級毒品者，處6 月以上5 年以下有期徒刑。
施用第二級毒品者，處3 年以下有期徒刑。